MARTEN BLAAUW



Personalia

Adres Onnemaheerd 144 9736AT Groningen

Telefoonnummer 0621134851

E-mailadres mcblaauw@gmail.com

Geboortedatum 14-03-1987

Nationaliteit Nederlandse

Rijbewijs В

LinkedIn www.linkedin.com/in/marten-blaauw-516a12179

Technische vaardigheden

Windows, Linux Microsoft Office, Latex Matlab, Fortran 90 Python, IDL, R PHP, Laravel, Javascript

Talen

Nederlands Engels Duits Sloveens

Interesses

- Wielrennen
- Racketsporten
- Natuur

Ik ben een geboren onderzoeker: ambitieus, nieuwsgierig, en een visueel-analytisch denker. Mijn ambitie in werk is om iets blijvend te creëren. Ik heb internationale ervaring en functioneer optimaal in een dynamisch teamverband met eigen tijd om ideeën uit te werken. Naast werk gericht op onderzoek, zoek ik werk in de toegepaste IT-sector waar ik graag mijn communicatieen programmeervaardigheden wil blijven ontwikkelen.

Opleidingen

Programmeur in opleiding

okt 2019 - dec 2019

CodeGorilla, Groningen

• Training in technische vaardigheden: PHP/Laravel, Javascript/Vue

Training in professionele vaardigheden

PhD Meteorology

sep 2012 - dec 2018

Universiteit van Ljubljana, Ljubljana

• Engelstalige promotietraject

MSc Meteorologie, fysische oceanografie en klimaat

sep 2009 - okt 2011

Universiteit Utrecht, Utrecht

• Engelstalige masteropleiding. Cum laude geslaagd op 31 oktober 2011.

BSc Sterrenkunde

sep 2005 - mei 2009

Rijksuniversiteit Groningen, Groningen

• Engelstalige bacheloropleiding. Geslaagd op 31 mei 2009.

Werkervaring

Fietskoerier

aug 2019 - heden

Cycloon Fietskoeriers, Groningen

• bezorgen van medicatie, post, bloemen onder tijdsdruk. Efficient werken in team.

Programmeur in opleiding

mrt 2019 - mei 2019

Script, Groningen

• Website en App ontwikkeling. Ervaring opdoen in PHP, Laravel, Javascript.

Wetenschappelijk onderzoeker

apr 2017 - nov 2018

Milieuagentschap ARSO, Ljubljana

• Project: verbeteren statistisch model (in R) voor voorspelling van luchtkwaliteit.

Graduate Visitor

mei 2013 - aug 2013

National Center for Atmospheric Research (NCAR), Boulder, Colorado, USA

• Uitwisselingsproject: Satellietmetingen vergelijken met resultaten project MODES.

Wetenschappelijk onderzoeker

jan 2012 - nov 2016

Universiteit van Ljubljana, Ljubljana

- Diagnostische analyse van weers- en klimaatmodellen met MODES software.
- Drie publicaties in wetenschappelijk vakbladen.
- Skills: Matlab, Fortran, Python, Latex.

Nevenactiviteiten

Bestuurslid tafeltennisvereniging

2007 - 2008

GSTTV Idéfix, Groningen

Penningmeester en actief lid van toernooi- en website commissies.